【裁判字號】    99,審易,1316
【裁判日期】    990429
【裁判案由】    竊盜
【裁判全文】
臺灣高雄地方法院刑事判決            99年度審易字第1316號
公  訴  人  臺灣高雄地方法院檢察署檢察官
被      告  乙○○
上列被告因竊盜案件，經檢察官提起公訴（99年度偵字第7281號
），本院依簡式審判程序判決如下：
    主  文
乙○○犯竊盜罪，累犯，處有期徒刑玖月。
    事  實  及  理  由
一、本件犯罪事實及證據，除犯罪事實「於96年8 月12日4 時25
    分前某不詳時間，在高雄縣大寮鄉○○村○○○路300 巷26
    之16號前，以不詳方式，竊取甲○○所有之車牌號碼YQ-468
    8 號自小客車」更正為「於96年8 月12日4 時25分前不久，
    在甲○○所居住之高雄縣大寮鄉○○村○○○路300 巷26之
    16號前，見甲○○所有之車牌號碼YQ-4688 號自小客車停放
    該處未附加防盜鎖，即以自備鑰匙啟動電門方式竊取上開自
    小客車」；證據部分補充「被告乙○○於本院審理中之自白
    」外，餘均引用檢察官起訴書之記載（如附件）。
二、核被告所為，係犯刑法第320 條第1 項竊盜罪。被告有如起
    訴書所載犯罪科刑及執行紀錄，此有臺灣高等法院被告前案
    紀錄表1 份在卷可稽，其前受徒刑之執行完畢後，5 年以內
    故意再犯本件有期徒刑以上之罪，為累犯，應依刑法第47條
    第1 項規定，加重其刑。審酌被告年值青壯，身心健全，不
    思循正當工作以謀資費，已有多次竊盜前科，有卷附臺灣高
    等法院被告前案紀錄表可參，仍不知警惕，本次猶竊取他人
    財物，不宜輕縱，並斟酌其犯後態度、犯罪動機、目的、手
    段、所竊財物之價值、所生危害等一切情狀，量處如主文所
    示之刑。被告所用以竊取本件車輛之鑰匙，並未扣案，為免
    將來執行之困擾，不予宣告沒收，附此敘明。
據上論斷，應依刑事訴訟法第273 之1 第1 項、第299 條第1 項
前段、第310 條之2 、第454 條第2 項，刑法第320 條第1 項、
第47條第1 項，刑法施行法第1條之1，判決如主文。
本案經檢察官丙○○到庭執行職務。
中    華    民    國    99    年    4     月    29    日
                  刑事第十庭    法  官  顏銀秋
以上正本證明與原本無異。
如不服本判決應於收受本判決後10日內向本院提出上訴書狀，並
應敘述具體理由，如未敘述上訴理由者，應於上訴期間屆滿後20
日內補提理由書狀於本院（均須按他造當事人之人數附繕本）「
切勿逕送上級法院」。
中    華    民    國    99    年    4     月    29    日
                                書記官  林豐富
附錄論罪科刑法條
刑法第320條第1 項（普通竊盜罪）
意圖為自己或第三人不法之所有，而竊取他人之動產者，為竊盜
罪，處5 年以下有期徒刑、拘役或5 百元以下罰金。
附件：99年度偵字第7281號起訴書
臺灣高雄地方法院檢察署檢察官起訴書
                                      99年度偵字第7281號
    被      告  乙○○  男  27歲（民國○○年○月○○日生）
                        住高雄市○○區○○路32號
                        （另案在臺灣澎湖監獄執行中）
                        國民身分證統一編號：Ｚ000000000號
上列被告因竊盜案件，已經偵查終結，認應該提起公訴，茲將犯
罪事實及證據並所犯法條分敘如下：
        犯罪事實
一、乙○○前於民國94年間因施用毒品案件，經國防部南部地方
    軍事法院以94年度澎審字第7號判決判處有期徒刑1年確定，
    於95年9月2日縮短刑期執行完畢出監。詎其仍不知悔改，意
    圖為自己不法之所有，於96年8月12日4時25分前某不詳時間
    ，在高雄縣大寮鄉○○村○○○路300巷26之16號前，以不
    詳方式，竊取甲○○所有之車牌號碼YQ-4688號自小客車，
    得手後，於同年月15日18時許，在高雄市小港區中油大林浦
    煉油廠附近之停車場，以新臺幣4,000元之代價，出售予知
    情之友人李聯欽（李聯欽涉嫌故買贓物罪部分，業經另案聲
    請簡易判決處刑），嗣甲○○於96年8月16日13時30分許，
    在高雄市○○區○○路189號對面空地發現上開失竊車輛，
    報警處理，經警採集車內保特瓶上殘存之唾液送驗，比對結
    果與李聯欽之DNA型別相符，經通知李聯欽到案說明，始悉
    上情。
二、案經本署自動簽分偵辦。
        證據並所犯法條
一、證據清單暨待證事實
 ┌──┬──────────┬──────────────┐
 │編號│證據資料            │待證事實                    │
 ├──┼──────────┼──────────────┤
 │ 一 │被告乙○○於本署偵查│被告否認上開犯行及辯稱不認識│
 │    │中之供述。          │證人李聯欽之事實。          │
 ├──┼──────────┼──────────────┤
 │ 二 │被害人甲○○於警詢時│被害人所有之上開車輛於上開時│
 │    │之指訴。            │地失竊及尋獲之過程。        │
 ├──┼──────────┼──────────────┤
 │ 三 │證人李聯欽於警詢時及│(一)證人李聯欽於上開時地，以上│
 │    │偵查中之證述。      │  開價格，向被告故買上開贓車│
 │    │                    │  之事實。                  │
 │    │                    │(二)證人陳俊生知悉證人李聯欽向│
 │    │                    │  他人購買上開車輛之事實。  │
 │    │                    │(三)警方於上開車輛扣獲之保特瓶│
 │    │                    │  係證人李聯欽飲用過後置於車│
 │    │                    │  內之事實。                │
 ├──┼──────────┼──────────────┤
 │ 四 │證人陳俊生於本署偵查│證人李聯欽於上開時地，以上開│
 │    │中之證述。          │價格向綽號「阿成」之男子購買│
 │    │                    │上開車輛之事實。            │
 ├──┼──────────┼──────────────┤
 │ 五 │證人何泓泰於本署偵查│被告綽號「成仔」及被告與證人│
 │    │中之證述。          │李聯欽認識之事實。          │
 ├──┼──────────┼──────────────┤
 │ 六 │高雄縣政府警察局車輛│被害人甲○○所有之上開車輛於│
 │    │協尋電腦輸入單1份。 │上開時地遭竊而報警處理之事實│
 │    │                    │。                          │
 ├──┼──────────┼──────────────┤
 │ 七 │高雄市政府警察局小港│警方於上開時地，採集上開車輛│
 │    │分局現場勘察報告、採│內保特瓶上殘存之唾液送驗，結│
 │    │證物品清單、高雄市政│果與證人李聯欽之DNA型別相符 │
 │    │府警察局鑑驗書、內政│之事實。                    │
 │    │部警政署刑事警察局鑑│                            │
 │    │驗書各1份、查獲現場 │                            │
 │    │及採證照片8張。     │                            │
 └──┴──────────┴──────────────┘
二、核被告乙○○所為，係犯刑法第320條第1項竊盜罪嫌。又被
    告有犯罪事實欄所示之前科，有本署刑案資料查註紀錄表在
    卷可稽，其於有期徒刑執行完畢後5年內，故意再犯本件有
    期徒刑以上之罪，為累犯，請依刑法第47條第1項加重其刑
    。
三、依刑事訴訟法第251條第1項提起公訴。
    此  致
臺灣高雄地方法院
中    華    民    國    99    年    3     月    1     日
                              檢  察  官   丁○○
上正本證明與原本無異
中    華    民    國    99    年    3     月    11    日
                              書  記  官   陳美靜
所犯法條
中華民國刑法第320條第1項
（普通竊盜罪）
意圖為自己或第三人不法之所有，而竊取他人之動產者，為竊盜
罪，處5  年以下有期徒刑、拘役或 5 百元以下罰金。

司法院資訊處製作；財團法人民間司法改革基金會備份。
